Contactar

www.linkedin.com/in/ hernanfabregad (LinkedIn)

Aptitudes principales

Ingeniería
Engineering
Ingeniería de proyectos

Hernán Fabregad

Business Development | Low Voltage Solutions - Power Systems PTEQP | Argentina - Paraguay - Uruguay at Schneider Electric Argentina

Extracto

Desarrollo de grandes proyectos, Toma de Decisiones, Manejo de equipos de trabajo

Gestión de Operaciones, Coordinación y Planificación de tareas, Ingeniería y Obras.

Expertice en los siguientes segment market: MMM / Oil&Gas / Chemicals products / Cloud& Service providers / Food & Beverage / Automotive & E-Mobility / Generation / Industrial Manufacturing and Commercial / WATER / Marine / Nuclear

Continuar con nuevos desafíos y responsabilidades

Experiencia

Schneider Electric

6 años 1 mes

Business Development | Low Voltage Solutions - Power Systems PTEQP | Argentina - Paraguay - Uruguay julio de 2020 - Present (1 año 9 meses)

Buenos Aires, Argentina

Product Manager - LV Switchboard Okken (IEC 61439 / IEC 61641) & Low voltage solutions marzo de 2016 - Present (6 años 1 mes)

ABB

8 años 10 meses

Responsible Engineering Department – BU LPLS Division Service - Low Votage Systems

enero de 2010 - marzo de 2016 (6 años 3 meses)

Project Engineer - After Sales Service - LP / Low Voltage System junio de 2007 - enero de 2010 (2 años 8 meses)

Formando parte del departamento de Ingeniería LP-LVS, en el sector de sistemas de baja tensión.

Realizando la tarea de Ingeniero de Proyecto (Team Líder proyectista Eléctrico – mecánico), En montajes electromecánicos de baja tensión, tales como TGBT (Tablero general de distribución), CCM (Centro de control de motores), en los rubros oil and gas, Metals, tobacco, Pulp and paper y Minerals.

Proyectos Especiales de TGBT y CCM's en plataformas marinas, Fragatas y Submarinos. CCM en shelter, ductos de barras con interconexión a subestaciones de media tensión, Bancos de capacitores, sistemas SCADA, PLC y comunicación según Protocolo.

Participación en obras de las siguientes Empresa:

ABB S.A. (Tablero general de distribución) – (Argentina)

ALUMAR – (Brasil)

INVAP- (Argentina)

ALUAR – TGBT Gral / serv aux- CCM SEMI2-TB CE100–CE21–CE10 – (Argentina)

CEMYA S.A. – Masalin Particulares – (Argentina)

VCP - HORIZONTE - (Brasil)

REPSOL YPF – BARRIO MOSCONI – (Argentina)

SANTOS - CENTRAL GUEMES – (Ecuador)

LEDESMA – (Argentina)

TECHINT – (Argentina)

LANXESS – (Argentina)

IMPSA – CORPOELECT - MACAGUA I – TOCOMA – (Venezuela)

PETROBRAS – R LAM – U 73 – (Brasil)

ESSO PA SRL CAMPANA – CLEAN FUEL SE104 – (Argentina)

YPF – CCM API 14 – SE 49 – FAME – (Argentina)

AESA – ANCAP - REFINERIA LA TEJA– (Uruguay)

PETROAMAZONAS – (Ecuador)

TANDANOR – ARA ALMIRANTE IRIZAR – (Argentina)

HOLCIM S.A. – (Suiza)

VALE - ITABIRITOS - (Brasil)

VALE - PLANTA DE POTASIO - (Argentina)

VALE - ONCA PUMA - (Brasil)

EXTERRAN - PETROBRAS - (Bolivia)

ZOLODA S.A.

Ingeniero de Proyecto (Proyectista Sr.)

mayo de 2006 - junio de 2007 (1 año 2 meses)

Formando parte del departamento de Ingeniería, en el sector de Proyectos Especiales. Realizando proyectos de ingeniería, para montajes Electromecánicos. Diseño de planos Topográficos, Unifilares y Trifilares, de tableros eléctricos BT (baja tensión) Distribución de componentes para obtener dimensiones físicas del gabinete para luego su Fabricación. Estudio de selectividad de componentes.

Cotización del Anteproyecto.

Relaciones interpersonales (contratación de terceros, inspección de obra, etc.) Desempeño de otras tareas dentro del campo de ingeniería tales como, control de stock de Producto importado (planilla de calculo comprendida por consumo mensual, depósitos fiscal, depósito zona franca y duración del mismo).

Realización de requerimientos para generar ordenes de compras al exterior (marítimo – aéreo)

Estudio de productos, en el mercado mediante MOL (MERCOSUR on-line)

Participación en obras de las siguientes Empresa:

ENACE CENTRAL ATUCHA II (continuación de obra contrato Na 116)
ARMADA ARGENTINA (Reparación media vida A.R.A. FRAGATA
LIBERTAD)
EDESUR S.A
BENITO ROGGIO e hijos S.A.

AUSOL

MACRO METAL S.A.

Ingeniero de Proyecto (Proyectista Jr.) marzo de 2005 - mayo de 2006 (1 año 3 meses)

Formando parte del departamento de Ingeniería, en el sector de Proyectos Especiales.

Realizando proyectos de ingeniería industrial y configuracion de Pantógrafo (FEMCOR) por plasma (HYPERTHERM 190) a CNC, (software PEAK (planificar corte de chapa) y software VIKIN (ejecución práctica del software PEAK))

Participación en obras de las siguientes Empresa:

FORTINOX S.A.

EQA S.A.I.C.

Page 3 of 4

Educación

UTN - Facultad Regional Haedo Ingeniería, Ingeniería industrial · (2016 - 2017)

UNLZ - Universidad Nacional de Lomas de Zamora Ingeniería Industrial, Orientación Gestión de empresas · (2006 - 2008)

UTN - Facultad Regional Haedo Ingeniería Industrial · (2001 - 2003)

Colegio Emaús - El Palomar - Pcia. De Bs.As. Técnico electromecánico · (1995 - 2000)